臺灣桃園地方法院刑事判決　　　　　　　　　　　　九十三年度訴字第一六三七號
　　公　訴　人　臺灣桃園地方法院檢察署檢察官
　　被　　　告　甲○○　男　三.
右列被告因偽造文書等案件，經檢察官提起公訴（九十三年度偵字第九四四九號），
被告於本院準備程序進行中，就被訴事實為有罪之陳述，經告知簡式審判程序意旨，
聽取公訴人及被告之意見後，本院裁定由受命法官獨任依簡式審判程序審理，並判決
如左：
    主  文
甲○○連續行使偽造私文書，足以生損害於公眾及他人，處有期徒刑月，如易科罰
金，以佰元折算壹日。緩刑貳年。
如附表一所示偽造電腦型樂透彩中獎獎金收據上偽造之「乙○○」署押伍拾柒枚，沒
收之。
    事  實
一、甲○○基於偽造文書之概括犯意，自民國九十一年四月一日起至九十二年十二月
    三十日止，連續於附表一所示之時間，持臺北銀行發行如附表一所示號碼之已中
    獎電腦型樂透彩券（因經營彩券投注站而由不特定投注者於中獎後與之兌換所取
    得），及於九十年間因代友人乙○○申辦電話而取得之乙○○國民
    至華南商業銀行北桃園分行，於附表一所示電腦型樂透彩中獎獎金收據上偽簽乙
    ○○之署名後，將此偽造乙○○本人兌得獎金之不實內容私文書及上開乙○○國
    民
    新臺幣（下同）三十三萬一千三百七十七元，足生損害於乙○○及臺北銀行兌獎
    制度管理之正確性。嗣乙○○接獲財政部臺北市國稅局通知繳納九十一年度綜合
    所得稅七萬零五百五十一元，報警處理始查悉上情。
二、案經桃園縣警察局桃園分局移送臺灣桃園地方法院檢察署檢察官偵查起訴。
    理  由
一、右揭事實，業據被告甲○○於警詢、偵訊及本院審理時坦承不諱（見偵查卷第六
    、二二、二三頁，本院卷第二九、三五頁），並經證人乙○○（已死亡）於警詢
    中證述綦詳（見偵查卷第八、九頁），復有如附表一所示偽造之電腦型樂透彩中
    獎獎金收據影本五十七紙在卷可佐（見證物袋所附證物），足認被告之自白與事
    實相符，其犯行堪以認定，應依法論科。
二、核被告所為，係犯刑法第二百十六條、第二百十條之行使偽造私文書罪。被告偽
    造署押之行為，係偽造私文書之部分行為，偽造私文書之低度行為，應為行使偽
    造私文書之高度行為所吸收，均不另論罪。被告先後多次行使偽造私文書之犯行
    ，時間緊接，方法相同，所犯構成要件相同之罪名，顯係基於概括犯意為之，應
    依連續犯之規定論以一罪，並依法加重其刑。爰審酌上開彩券係被告經營彩券投
    注站而由不特定投注者於中獎後與之兌換所取得，本屬其所有，卻因思慮未周而
    以他人名義兌換，造成乙○○稅務上之困擾，並損及臺北銀行兌獎制度管理之正
    確性，然犯後已表悔悟，坦承犯行等一切情狀，量處如主文所示之刑，並諭知易
    科罰金之折算標準。另被告未曾受有期徒刑以上刑之宣告，有臺灣高等法院被告
    全國前案紀錄表（見本院卷第十頁）在卷可稽，其因思慮不周，觸犯刑典，嗣已
    自白犯行坦承犯錯，經此偵審程序，應知警惕而無再犯之虞，爰併諭知緩刑二年
    ，以啟自新。如附表一所示偽造電腦型樂透彩中獎獎金收據上偽造之「乙○○」
    署名五十七枚，係偽造之署押，不問屬於犯人與否，應依刑法第二百十九條之規
    定宣告沒收。至遭偽造電腦型樂透彩中獎獎金收據五十七紙，已經被告持以行使
    而交付予臺北銀行，非被告所有之物，爰不予宣告沒收。
三、公訴意旨另謂：被告持乙○○國民
    示號碼之電腦型樂透彩券，至華南商業銀行北桃園分行兌換中獎彩金之行為，係
    使該行行員陷於錯誤，誤以為係乙○○本人兌換而交付如附表一、二所示之中獎
    金額，合計九十萬七千九百四十三元，另涉連續詐欺罪嫌。然按刑法第三百三十
    九條第一項詐欺罪之成立，以意圖為自己或第三人不法所有，以詐術使人將本人
    或第三人之物交付，並因而致人產生財產損害為要件。被告持以兌換之彩券乃真
    正中獎之彩券，就彩金之取得而言，實難認其有何不法所有之意圖，而被告本係
    上開彩券之真正權利人，臺北銀行對兌換彩券之本國自然人亦無資格限制，有公
    益彩券兌獎作業規範在卷足憑（見偵查卷第二七、二八頁），就臺北銀行交付彩
    金之行為而言，亦難認有何財產上之損失，被告之行為既與上開要件有間，自不
    得以詐欺取財罪相繩。惟公訴人認被告此部分所犯詐欺取財罪嫌與前揭論罪科刑
    部分有牽連犯之裁判上一罪關係，且此僅係法律適用之問題，不涉事實認定及證
    據調查，並無不得或不宜以簡式審判程序審判之情事，是本院仍依簡式審判程序
    審理，此部分則不另為無罪之諭知，併此敘明。
據上論斷，應依刑事訴訟法第二百七十三條之一第一項、第二百九十九條第一項前段
，刑法第五十六條、第二百十六條、第二百十條、第四十一條第一項前段、第七十四
條、第二百十九條，罰金罰鍰提高標準條例第二條，判決如主文。
本案經檢察官古慧珍到庭執行職務。
中　　　華　　　民　　　國　　九十三　　年　　 十一 　　月　　 十七 　　日
                                 臺灣桃園地方法院刑事第十庭
                                           法  官  許炎灶
右正本證明與原本無異。
如不服本判決，應於送達後十日內，向本院提出上訴狀。
                                           書記官  文巧雲
中　　　華　　　民　　　國　　九十三　　年　　 十一 　　月　　 十七 　　日
所犯法條：
刑法第二百十六條：行使第二百十條至第二百十五條之文書者，依偽造、變造文書或
登載不實事項或使登載不實事項之規定處斷。
刑法第二百十條：偽造、變造私文書，足以生損害於公眾或他人者，處五年以下有期
徒刑。
附表一：（偽造乙○○署押之電腦型樂透彩中獎獎金收據）
┌──┬────┬───────────┬────┬────┬─────┐
│編號│兌獎日期│彩　　券　　號　　碼　│中獎金額│所得稅　│偽造署名　│
├──┼────┼───────────┼────┼────┼─────┤
│　一│91/04/01│　　　　00000000000000│　6548元│　1309元│　　是　　│
│　二│91/04/01│　　　　00000000000000│　6548元│　1309元│　　是　　│
│　三│91/04/01│　　　　00000000000000│　6548元│　1309元│　　是　　│
│　四│91/04/01│　　　　00000000000000│　6748元│　1349元│　　是　　│
│　五│91/05/27│　　　　00000000000000│　3348元│　 669元│　　是　　│
│　六│91/05/27│　　　　00000000000000│　3829元│　 765元│　　是　　│
│　七│91/05/27│　　　　00000000000000│ 10444元│　2088元│　　是　　│
│　八│91/05/27│　　　　00000000000000│ 10444元│　2088元│　　是　　│
│　九│91/05/27│　　　　00000000000000│　2525元│　 505元│　　是　　│
│　十│91/06/12│　　　　00000000000000│　2322元│　 464元│　　是　　│
│十一│91/06/12│　　　　00000000000000│　2122元│　 424元│　　是　　│
│十二│91/06/12│　　　　00000000000000│　2122元│　 424元│　　是　　│
│十三│91/06/12│　　　　00000000000000│　2322元│　 464元│　　是　　│
│十四│91/06/12│　　　　00000000000000│　2322元│　 464元│　　是　　│
│十五│91/06/12│　　　　00000000000000│　8354元│　1670元│　　是　　│
│十六│91/06/12│　　　　00000000000000│　2522元│　 504元│　　是　　│
│十七│91/06/12│　　　　00000000000000│　4844元│　 968元│　　是　　│
│十八│91/06/20│　　　　00000000000000│　4274元│　 854元│　　是　　│
│十九│91/06/20│　　　　00000000000000│　8748元│　1749元│　　是　　│
│二十│91/06/20│　　　　00000000000000│　3729元│　 745元│　　是　　│
│二一│91/06/20│　　　　00000000000000│　3929元│　 785元│　　是　　│
│二二│91/06/26│　　　　00000000000000│　4074元│　 814元│　　是　　│
│二三│91/06/26│　　　　00000000000000│　3921元│　 784元│　　是　　│
│二四│91/06/26│　　　　00000000000000│　4074元│　 814元│　　是　　│
│二五│91/06/26│　　　　00000000000000│　4074元│　 814元│　　是　　│
│二六│91/06/26│　　　　00000000000000│　4074元│　 814元│　　是　　│
│二七│91/06/26│ 000000000000000000006│　5000元│　1000元│　　是　　│
│二八│91/07/01│　　　　00000000000000│ 13668元│　2733元│　　是　　│
│二九│91/07/01│　　　　00000000000000│ 13668元│　2733元│　　是　　│
│三十│91/07/01│　　　　00000000000000│　6934元│　1386元│　　是　　│
│三一│91/07/01│　　　　00000000000000│　6934元│　1386元│　　是　　│
│三二│91/07/01│　　　　00000000000000│　3921元│　 784元│　　是　　│
│三三│91/07/01│　　　　00000000000000│　3921元│　 784元│　　是　　│
│三四│91/07/01│　　　　00000000000000│　3921元│　 784元│　　是　　│
│三五│91/07/01│　　　　00000000000000│　3921元│　 784元│　　是　　│
│三六│91/07/09│　　　　00000000000000│　3979元│　 795元│　　是　　│
│三七│91/07/09│　　　　00000000000000│　3979元│　 795元│　　是　　│
│三八│91/07/09│　　　　00000000000000│　4753元│　 950元│　　是　　│
│三九│91/07/09│　　　　00000000000000│　4753元│　 950元│　　是　　│
│四十│91/07/09│　　　　00000000000000│　3921元│　 784元│　　是　　│
│四一│91/07/09│　　　　00000000000000│　4074元│　 814元│　　是　　│
│四二│91/11/01│　　　　00000000000000│　3138元│　 627元│　　是　　│
│四三│91/11/01│　　　　00000000000000│　4716元│　 943元│　　是　　│
│四四│91/11/01│　　　　00000000000000│　5845元│　1169元│　　是　　│
│四五│91/11/01│　　　　00000000000000│　5845元│　1169元│　　是　　│
│四六│91/11/01│　　　　00000000000000│　5845元│　1169元│　　是　　│
│四七│91/11/01│　　　　00000000000000│　3435元│　 687元│　　是　　│
│四八│91/11/01│　　　　00000000000000│　3435元│　 687元│　　是　　│
│四九│91/11/01│　　　　00000000000000│　4716元│　 943元│　　是　　│
│五十│91/11/01│　　　　00000000000000│　4716元│　 943元│　　是　　│
│五一│91/11/01│　　　　00000000000000│　5845元│　1169元│　　是　　│
│五二│91/11/01│　　　　00000000000000│　5845元│　1169元│　　是　　│
│五三│91/11/01│　　　　00000000000000│　3435元│　 687元│　　是　　│
│五四│92/12/19│　　　　00000000000000│ 12000元│　2400元│　　是　　│
│五五│92/12/23│　　　　00000000000000│ 11403元│　2240元│　　是　　│
│　　│　　　　│　　　　00000000000000│　　　　│　　　　│　　　　　│
│　　│　　　　│　　　　00000000000000│　　　　│　　　　│　　　　　│
│五六│92/12/26│　　　　00000000000000│ 15789元│　2956元│　　是　　│
│　　│　　　　│　　　　00000000000000│　　　　│　　　　│　　　　　│
│　　│　　　　│　　　　00000000000000│　　　　│　　　　│　　　　　│
│　　│　　　　│　　　　000000000000　│　　　　│　　　　│　　　　　│
│五七│92/12/30│　　　　00000000000000│ 23213元│　4482元│　　是　　│
│　　│　　　　│　　　　00000000000000│　　　　│　　　　│　　　　　│
│　　│　　　　│　　　　00000000000000│　　　　│　　　　│　　　　　│
│　　│　　　　│　　　　00000000000000│　　　　│　　　　│　　　　　│
├──┴────┴───────────┼────┼────┼─────┤
│合　　　　　　　　　　　　　　　　　計│331377元│ 65848元│　　　　　│
└───────────────────┴────┴────┴─────┘
附表二：
┌────┬───────────┬────┬────┬────────┐
│兌獎日期│彩　　券　　號　　碼　│中獎金額│所得稅　│備　　　　　　註│
├────┼───────────┼────┼────┼────────┤
│91/11/01│　　　　00000000000000│　3435元│　 687元│僅提示乙○○之國│
│91/10/14│　　　　00000000000000│　4390元│　 878元│民身分證，未在電│
│91/10/14│ 000000000000000000009│ 10000元│　2000元│腦型樂透彩中獎獎│
│91/10/14│　　　　00000000000000│　7034元│　1406元│金收據偽造乙○○│
│91/11/22│　　　　00000000000000│　5405元│　1081元│之署名。　　　　│
│91/11/22│　　　　00000000000000│　5405元│　1081元│　　　　　　　　│
│91/11/22│　　　　00000000000000│　5405元│　1081元│　　　　　　　　│
│91/11/22│　　　　00000000000000│　5405元│　1081元│　　　　　　　　│
│91/11/22│　　　　00000000000000│　5405元│　1081元│　　　　　　　　│
│91/11/22│　　　　00000000000000│　5405元│　1081元│　　　　　　　　│
│91/11/22│　　　　00000000000000│ 16215元│　3243元│　　　　　　　　│
│91/11/26│　　　　00000000000000│　5405元│　1081元│　　　　　　　　│
│91/11/26│ 000000000000000000004│　5000元│　1000元│　　　　　　　　│
│92/04/18│　　　　00000000000000│　6081元│　1216元│　　　　　　　　│
│92/04/18│　　　　00000000000000│　2243元│　 448元│　　　　　　　　│
│92/04/18│　　　　00000000000000│　5197元│　1039元│　　　　　　　　│
│92/04/18│　　　　00000000000000│ 33432元│　6686元│　　　　　　　　│
│92/04/18│　　　　00000000000000│　2243元│　 448元│　　　　　　　　│
│92/04/18│　　　　00000000000000│　2243元│　 448元│　　　　　　　　│
│92/04/18│　　　　00000000000000│　2243元│　 448元│　　　　　　　　│
│92/04/18│　　　　00000000000000│　2944元│　 588元│　　　　　　　　│
│92/04/18│ 000000000000000000009│　5000元│　1000元│　　　　　　　　│
│92/04/18│ 000000000000000000009│　5000元│　1000元│　　　　　　　　│
│92/04/18│ 000000000000000000006│　5000元│　1000元│　　　　　　　　│
│92/04/18│ 000000000000000000009│　5000元│　1000元│　　　　　　　　│
│92/04/30│　　　　00000000000000│　6227元│　1245元│　　　　　　　　│
│92/04/30│　　　　00000000000000│　6227元│　1245元│　　　　　　　　│
│92/04/30│　　　　00000000000000│　6227元│　1245元│　　　　　　　　│
│92/04/30│　　　　00000000000000│　4615元│　 923元│　　　　　　　　│
│92/04/30│　　　　00000000000000│　4615元│　 923元│　　　　　　　　│
│92/04/30│　　　　00000000000000│　6227元│　1245元│　　　　　　　　│
│92/04/30│　　　　00000000000000│　6227元│　1245元│　　　　　　　　│
│92/04/30│　　　　00000000000000│　5804元│　1160元│　　　　　　　　│
│92/04/30│　　　　00000000000000│　4779元│　 955元│　　　　　　　　│
│92/04/30│　　　　00000000000000│　5804元│　1160元│　　　　　　　　│
│92/04/30│　　　　00000000000000│　6227元│　1245元│　　　　　　　　│
│92/05/16│　　　　00000000000000│　5804元│　1160元│　　　　　　　　│
│92/05/16│　　　　00000000000000│　2875元│　 575元│　　　　　　　　│
│92/05/16│　　　　00000000000000│　4615元│　 923元│　　　　　　　　│
│92/05/16│　　　　00000000000000│　2875元│　 575元│　　　　　　　　│
│92/05/16│　　　　00000000000000│　3691元│　 738元│　　　　　　　　│
│92/05/16│　　　　00000000000000│　3691元│　 738元│　　　　　　　　│
│92/05/16│　　　　00000000000000│　3691元│　 738元│　　　　　　　　│
│92/05/16│　　　　00000000000000│　5046元│　1009元│　　　　　　　　│
│92/05/16│　　　　00000000000000│ 15138元│　3027元│　　　　　　　　│
│92/05/16│　　　　00000000000000│　2996元│　 599元│　　　　　　　　│
│92/05/16│　　　　00000000000000│　2996元│　 599元│　　　　　　　　│
│92/05/16│　　　　00000000000000│　2996元│　 599元│　　　　　　　　│
│92/05/16│　　　　00000000000000│　2996元│　 599元│　　　　　　　　│
│92/05/19│　　　　00000000000000│　5580元│　1116元│　　　　　　　　│
│92/05/19│　　　　00000000000000│　5580元│　1116元│　　　　　　　　│
│92/05/19│　　　　00000000000000│　5580元│　1116元│　　　　　　　　│
│92/05/19│　　　　00000000000000│　5580元│　1116元│　　　　　　　　│
│92/05/19│　　　　00000000000000│　5580元│　1116元│　　　　　　　　│
│92/05/21│　　　　00000000000000│　5580元│　1116元│　　　　　　　　│
│92/05/21│　　　　00000000000000│　5505元│　1101元│　　　　　　　　│
│92/05/21│　　　　00000000000000│　5580元│　1116元│　　　　　　　　│
│92/05/28│　　　　00000000000000│　4708元│　 941元│　　　　　　　　│
│92/05/28│　　　　00000000000000│179718元│ 35943元│　　　　　　　　│
│92/05/28│　　　　00000000000000│　4708元│　 941元│　　　　　　　　│
│92/05/28│　　　　00000000000000│　4708元│　 941元│　　　　　　　　│
│92/05/28│　　　　00000000000000│　9416元│　1883元│　　　　　　　　│
│92/05/28│　　　　00000000000000│　4708元│　 941元│　　　　　　　　│
│92/05/28│　　　　00000000000000│　4708元│　 941元│　　　　　　　　│
│92/05/28│　　　　00000000000000│　4708元│　 941元│　　　　　　　　│
│92/05/28│　　　　00000000000000│　4708元│　 941元│　　　　　　　　│
│92/06/02│ 000000000000000000009│ 10000元│　2000元│　　　　　　　　│
│92/06/02│　　　　00000000000000│　4708元│　 941元│　　　　　　　　│
│92/06/02│　　　　00000000000000│　5488元│　1097元│　　　　　　　　│
│92/06/02│ 000000000000000000008│　5000元│　1000元│　　　　　　　　│
│92/06/06│　　　　00000000000000│　3420元│　 684元│　　　　　　　　│
│92/06/06│　　　　00000000000000│　3420元│　 684元│　　　　　　　　│
│92/06/06│　　　　00000000000000│　3420元│　 684元│　　　　　　　　│
│92/06/10│　　　　00000000000000│　3420元│　 684元│　　　　　　　　│
│92/06/10│　　　　00000000000000│　3344元│　 668元│　　　　　　　　│
│92/06/11│　　　　00000000000000│　4219元│　 843元│　　　　　　　　│
│92/06/11│　　　　00000000000000│　4219元│　 843元│　　　　　　　　│
│92/06/11│　　　　00000000000000│　4219元│　 843元│　　　　　　　　│
│92/06/11│　　　　00000000000000│　4219元│　 843元│　　　　　　　　│
│92/06/11│　　　　00000000000000│　4219元│　 843元│　　　　　　　　│
│92/06/11│　　　　00000000000000│　3344元│　 668元│　　　　　　　　│
│92/06/11│　　　　00000000000000│　6688元│　1337元│　　　　　　　　│
│92/06/16│　　　　00000000000000│　4219元│　 843元│　　　　　　　　│
│92/06/16│　　　　00000000000000│　3344元│　 668元│　　　　　　　　│
│92/06/16│　　　　00000000000000│ 11886元│　2377元│　　　　　　　　│
│92/06/16│　　　　00000000000000│　4219元│　 843元│　　　　　　　　│
│92/06/16│　　　　00000000000000│　3962元│　 792元│　　　　　　　　│
│92/06/16│　　　　00000000000000│　4219元│　 843元│　　　　　　　　│
│92/06/24│　　　　00000000000000│　7590元│　1518元│　　　　　　　　│
│92/06/24│　　　　00000000000000│　4779元│　 955元│　　　　　　　　│
│92/07/07│　　　　00000000000000│　5508元│　1101元│　　　　　　　　│
│92/07/10│　　　　00000000000000│　7354元│　1470元│　　　　　　　　│
│92/07/10│　　　　00000000000000│　3677元│　 735元│　　　　　　　　│
│92/07/10│　　　　00000000000000│　3677元│　 735元│　　　　　　　　│
│92/07/10│　　　　00000000000000│　3677元│　 735元│　　　　　　　　│
│92/07/10│　　　　00000000000000│　3677元│　 735元│　　　　　　　　│
│92/07/10│　　　　00000000000000│ 82256元│ 16451元│　　　　　　　　│
│92/07/10│　　　　00000000000000│　3677元│　 735元│　　　　　　　　│
│92/07/10│　　　　00000000000000│　7354元│　1470元│　　　　　　　　│
│92/07/10│　　　　00000000000000│ 14708元│　2941元│　　　　　　　　│
│92/07/14│　　　　00000000000000│　3677元│　 735元│　　　　　　　　│
│92/07/14│　　　　00000000000000│　5620元│　1124元│　　　　　　　　│
│92/07/14│　　　　00000000000000│　5620元│　1124元│　　　　　　　　│
│92/07/14│　　　　00000000000000│　5620元│　1124元│　　　　　　　　│
│92/07/14│　　　　00000000000000│　3677元│　 735元│　　　　　　　　│
│92/07/16│　　　　00000000000000│　4678元│　 935元│　　　　　　　　│
│92/07/16│　　　　00000000000000│　4547元│　 909元│　　　　　　　　│
│92/07/21│　　　　00000000000000│　5620元│　1124元│　　　　　　　　│
│92/07/21│　　　　00000000000000│　2795元│　 559元│　　　　　　　　│
│92/07/23│　　　　00000000000000│　2795元│　 559元│　　　　　　　　│
│92/07/23│　　　　00000000000000│　3682元│　 736元│　　　　　　　　│
│92/07/23│　　　　00000000000000│　3682元│　 736元│　　　　　　　　│
│92/07/23│　　　　00000000000000│　3682元│　 736元│　　　　　　　　│
│92/07/23│　　　　00000000000000│　3682元│　 736元│　　　　　　　　│
│92/07/28│　　　　00000000000000│　9400元│　1880元│　　　　　　　　│
│92/08/05│　　　　00000000000000│　3575元│　 715元│　　　　　　　　│
│92/08/05│　　　　00000000000000│　5524元│　1104元│　　　　　　　　│
│92/08/05│ 000000000000000000003│　7000元│　1400元│　　　　　　　　│
│92/08/05│　　　　00000000000000│　5524元│　1104元│　　　　　　　　│
│92/08/12│　　　　00000000000000│　6120元│　1224元│　　　　　　　　│
│92/08/20│　　　　00000000000000│　5374元│　1074元│　　　　　　　　│
│92/08/26│　　　　00000000000000│　4256元│　 851元│　　　　　　　　│
│92/08/26│ 000000000000000000001│　5000元│　1000元│　　　　　　　　│
│92/08/26│　　　　00000000000000│　4084元│　 816元│　　　　　　　　│
├────┴───────────┼────┼────┤　　　　　　　　│
│合　　　　　　　　　　　　　　計│917943元│183547元│　　　　　　　　│
└────────────────┴────┴────┴────────┘
